【裁判字號】    96,勞訴,6
【裁判日期】    970725
【裁判案由】    確認僱傭關係存在
【裁判全文】
臺灣花蓮地方法院民事判決               96年度勞訴字第6號
原      告
即甲○○之    丙○○
承受訴訟人
兼訴訟代理人  丁○○
被      告    財團法人臺灣省花蓮縣港天宮
法定代理人    戊○○
上列當事人間請求確認僱傭關係存在事件，本院於民國97年7月2
3日言詞辯論終結，判決如下：
    主  文
被告應自民國94年12月1日起至民國96年7月31日止，按月給付原
告新台幣貳萬柒仟元，及各自次月2日起至清償日止，按年息百
分之五計算之利息。
被告應給付原告新台幣貳拾參萬貳仟柒佰肆拾壹元，及自97年6
月5日起至清償日止，按年息百分之五計算之利息。
訴訟費用由被告負擔。
本判決得假執行。
    事實及理由
一、按當事人死亡者，訴訟程序在有繼承人、遺產管理人或其他
    依法令應續行訴訟之人承受其訴訟以前當然停止；另承受訴
    訟人，於得為承受時，應即為承受之聲明，民事訴訟法第16
    8條、第175條第1項分別定有明文。本件甲○○原訴請確認
    其與被告之僱傭關係存在，並請求被告給付自民國94年12月
    1日起至復職之日止，按月給付新台幣（下同）27,000元及
    法定遲延利息，嗣因甲○○於96年8月2日訴訟進行中死亡，
    其法定繼承人為丁○○、丙○○，此有承受訴訟狀、戶籍謄
    本在卷可按，是丁○○、丙○○聲明承受訴訟，依上開規定
    ，核無不合，應予准許。
二、復按訴狀送達後，原告不得將原訴變更或追加他訴，但請求
    之基礎事實同一或擴張或減縮應受判決事項之聲明者，不在
    此限，民事訴訟法第255條第1項第2款、第3款亦有明文。本
    件甲○○原起訴請求確認其與被告之僱傭關係存在，並請求
    被告給付自94年12月1日起至復職之日止，按月給付27,000
    元及各自次月2日起至清償日止，按年息百分之五計算之利
    息，嗣甲○○於訴訟進行中死亡後，承受訴訟人丁○○、丙○○變更聲明為被告應自94年12月1日起至96年7月31日止，
    按月給付27,000元及各自次月2日起至清償日止，按年息百
    分之五計算之利息，並應給付232,741元及自起訴狀繕本送
    達翌日即97年6月5日起至清償日止，按年息百分之五計算之
    利息，核屬擴張及減縮應受判決事項之聲明，且其基礎事實
    同一，合於民事訴訟法第255條第1項第2款、第3款之規定，
    應予准許。
三、原告起訴主張：甲○○自74年10月1日起任職於被告擔任會
    計乙職，每月薪資為27,000元，詎訴外人即被告之在野反對
    派系要角乙○○於94年11月10日當選為被告董事長後，乙○○竟濫用職權，代表被告非法以強暴脅迫手段之方式及違反
    被告員工服務規則，而將甲○○不法解僱，命令、逼迫、威
    脅甲○○自其當選次月之84年12月1日離職，復積欠甲○○2
    個月薪水62,371元及退休準備金170,370元，是其未經甲○○同意，片面終止甲○○與被告之僱傭關係，自始、當然、
    絕對不合法，甲○○與被告之僱傭關係自仍屬存在，惟甲○○業於96年8月2日死亡，為此爰依僱傭契約、侵權行為法則
    及繼承關係，求為判決如主文第1項、第2項所示之事實，為
    被告在庭所認諾，依民事訴訟法第384條之規定，即應本於
    該認諾為被告敗訴之判決。從而，原告請求被告給付如主文
    第1項、第2項所示之金額及利息，為有理由，應予准許。
四、本件係本於被告認諾所為之判決，依民事訴訟法第389條第1
    項第1款之規定，應依職權宣告假執行。
五、訴訟費用負擔之依據：依民事訴訟法第78條。
中    華    民    國    97    年    7     月    25    日
                        臺灣花蓮地方法院民事庭
                            法      官  陳燁真
上列為正本係照原本作成。
如不服本判決，應於送達後20日內，向本院提出上訴狀並表明上
訴理由，如於本判決宣示後送達前提起上訴者，應於判決送達後
20日內補提上訴理由書(須附繕本)。
中    華    民    國    97    年    7     月    25    日
                            法院書記官  王心怡


司法院資訊處製作；財團法人民間司法改革基金會備份。
